【裁判字號】    97,消債抗,21
【裁判日期】    970918
【裁判案由】    更生事件
【裁判全文】
臺灣臺北地方法院民事裁定            97年度消債抗字第21號
抗  告  人  盈福股份有限公司
法定代理人  乙○○
相  對  人  甲○○
上列當事人間因消費者債務清理條例保全處分事件，對於民國97
年6月13日本院97年度消債更字第247號裁定提起抗告，本院裁定
如下：
    主  文
抗告駁回。
抗告程序費用新臺幣壹仟元由抗告人負擔。
    理  由
一、本件抗告意旨略以：抗告人為相對人之有擔保債權人，現正
    向本院聲請強制執行拍賣相對人所有坐落台北縣新店市○○
    路○段159巷1號4樓之6之房屋（案號為97年度執字第21275
    號，承辦股別為亥股）。詎相對人向本院聲請更生及保全處
    分，經本院裁定准予保全處分，致抗告人之強制執行程序暫
    時停止，對抗告人之權益影響甚大，為此爰依消費者債務清
    理法（下稱消債條例）第48條、第68條、第70條之規定，聲
    請廢棄原裁定，准予抗告人繼續執行，以維抗告人之權益云
    云。
二、按法院就更生或清算之聲請為裁定前，得因利害關係人之聲
    請或依職權，以裁定為下列保全處分：(一)債務人財產之保全
    處分。(二)債務人履行債務及債權人對於債務人行使債權之限
    制。(三)對於債務人財產強制執行程序之停止。(四)受益人或轉
    得人財產之保全處分。(五)其他必要之保全處分。前項保全
    處分，除法院裁定開始更生或清算程序外，其期間不得逾六
    十日；必要時，法院得依利害關係人聲請或依職權以裁定延
    長一次，延長期間不得逾六十日。第二項期間屆滿前，更生
    或清算之聲請經駁回確定者，第一項及第三項保全處分失其
    效力。消費者債務清理法第19條第1項、第2項、第4項分別
    定有明文。
三、經查，本件相對人於民國97年6月2日具狀向本院聲請更生及
    保全處分，經本院於97年6月13日准予自該裁定公告之日起
    六十日內：(一)債務人所有之財產，不得為移轉或設定負擔
      等行為。(二)債務人之債權人於本件更生之聲請為裁定前，
    就  其對債務人之債權不得對債務人行使，債務人亦不得對
    該債權人履行債務。(三)就債務人所有之財產不得開始或繼續
    強制執行程序。本院並於同日公告該裁定，故該保全處分之
    期間為自97年6月13日起至97年8月11日止，該保全處分於97
    年8 月12日起即因期滿而失其效力。相對人雖曾於97年7月
    18日具狀聲請延長保全處分，然該延長保全處分之聲請業經
    本院於97年7月29日以97年度清債更第247號裁定駁回其聲請
    ，有本院97年度消債更字第247號民事卷宗足稽，相對人固
    對該駁回裁定提起抗告，然依前開規定，於該保全處分裁定
    屆滿前，本院迄未准予延長，則該保全處分於期間屆滿時即
    已失其效力，抗告人之強制執行程序自得繼續進行，本件抗
    告人請求廢棄該保全處分並無實益。從而，本件抗告人提起
    本件抗告無權利保護必要，自應予駁回。
四、據上論結，本件抗告為無理由，依消費者債務清理條例第15
    條，民事訴訟法第495條之1第1項、第449條、第95條、第78
    條，裁定如主文。
中    華    民    國    97    年    9    月     18    日
              民事第三庭    審判長法    官  黃明發
                                  法    官  周玉琦
                                  法    官  黃書苑
以上正本係照原本作成。
本裁定不得抗告。
中    華    民    國    97    年    9     月    18    日
                            書  記  官   蔡月女


司法院資訊處製作；財團法人民間司法改革基金會備份。
